【裁判字號】    98,消債更,414
【裁判日期】    981105
【裁判案由】    更生事件
【裁判全文】
臺灣臺北地方法院民事裁定           98年度消債更字第414號
聲  請  人
即債務人    甲○○
                        段16.
代  理  人  陳緯慶律師
上列當事人聲請消費者債務清理事件，本院裁定如下：
    主  文
債務人甲○○自中華民國98年11月5日下午4時起開始更生程序。
命司法事務官進行本件更生程序。
    理  由
一、按法院開始更生程序之裁定，應載明其年、月、日、時，並
    即時發生效力。次按法院裁定開始更生或清算程序後，得命
    司法事務官進行更生或清算程序，必要時得選任律師、會計
    師或其他適當之自然人或法人一人為監督人或管理人。消費
    者債務清理條例第45條第1項、第16條第1項分別定有明文。
二、本件債務人主張：其前因家庭支出龐大情形下，向國泰世華
    商業銀行股份有限公司、乙○（台灣）商業銀行股份有限公
    司、萬泰商業銀行股份有限公司、新加坡商星展銀行股份有
    限公司（原寶華商業銀行股份有限公司）、大眾商業銀行股
    份有限公司、友邦國際信用卡股份有限公司、匯誠第一資產
    管理股份有限公司、新光行銷股份有限公司、杜拜資產管理
    股份有限公司、新誠國際資產股份有限公司等多家金融機構
    申請信用卡、信用貸款，致累積債務達新台幣 (下同)2,420
    ,069 元，有不能清償債務情事，曾向匯誠第一資產管理股
    份有限公司、新光行銷股份有限公司達成協商，每月償還
    3,500元，後經以書面向最大債權金融機構國泰世華商業銀
    行請求協商債務清償方案，經該行以「因非金融機構債務無
    法納入前置商」為由，而通知協商不成立，嗣經杜拜資產管
    理股份有限公司申請強制執行，按月扣款18,852元，惟其現
    任職泰新消防科技股份有限公司，98年2月至10月間，每月
    薪資約25,200元，另每月有膳養費8,000元，聲請人尚得負
    擔每月基本生活費、房租、子女教育費、扶養費、稅捐及勞
    健保支出共計26,463元，現無其他兼職工作，實無能力償還
    欠款金額，因不可歸責於己之事由，致使履行已成立之協商
    內容顯有困難，且其無擔保或無優先權之債務總額未逾1200
    萬元，復未經法院裁定開始清算程序或宣告破產，爰向本院
    聲請更生等語。經查：債務人所主張之上開事實，業據提出
    財產及收入狀況說明書、債權人清冊、債務人清冊、同意書
    、分期還款申請書、財團法人金融聯合徵信中心當事人綜合
    信用報告、前置協商不成立通知書、薪資單、離婚協議書、
    台灣台中地方法院執命令、97、96年度綜合所得稅各類所得
    資料清單、收支明細表、戶籍謄本、租賃契約書、財產歸屬
    資料清單、存摺、勞工保險被保險人投保資料表、收據等為
    證，核閱屬實，此外，本件又查無債務人有消費者債務清理
    條例第6條第3項、第8條或第46條各款所定駁回更生聲請之
    事由存在，則債務人聲請更生，應屬有據；並依上開規定命
    司法事務官進行
    本件更生程序，爰裁定如主文。
中    華    民    國    98    年    11    月    5     日
              民事第一庭    法      官  熊志強
上為正本係照原本作成
本件不得抗告
本裁定已於98年11月5日下午4時公告。
中    華    民    國    98    年    11    月    5     日
                            書  記  官  謝盈敏


司法院資訊處製作；財團法人民間司法改革基金會備份。
